【裁判字號】    89,訴,883
【裁判日期】    900305
【裁判案由】    毒品危害防制條例
【裁判全文】
臺灣臺中地方法院刑事判決                          八十九年度訴字第八八三號
    公  訴  人  臺灣臺中地方法院檢察署檢察官
    被      告  葉桐
              公訴人誤繕為乙.
    指定辯護人  本院公設辯護人  丙○○
右列被告因毒品危害防制條例案件，經檢察官提起公訴（八十九年度偵字第三五六三
號），本院判決如左：
    主  文
葉桐連續販賣第一級毒品，處無期徒刑，褫奪公權終身。扣案之第一級毒品海洛因
肆包（驗餘合計淨重陸點貳肆公克，包裝重壹點壹柒公克，純度百分之肆拾點肆玖
，純質淨重貳點柒壹公克）均沒收銷燬之；因販賣第一級毒品所得之新臺幣萬伍仟
元及扣案之行動電話（門號0000000000號）壹支均沒收；因販賣第一級毒
品所得之新臺幣萬伍仟元如全部或一部不能沒收時，以其財產抵償之。
    事  實
一、葉桐前曾有妨害公務、竊盜及違反麻醉藥品管理條例案件等前科，後於民國八
    十二年七月二日，因犯販賣麻醉藥品等案件，經臺灣高等法院臺中分院判處有期
    徒刑八年六月（販賣麻藥六年六月、吸麻九月、吸毒三年二月三罪併定）確定，
    並自八十二年八月十九日入監執行，八十七年四月三日假釋付保護管束出獄，於
    假釋期間內（九十一年八月八日始假釋期滿，後經撤銷假釋執行殘刑四年四月二
    十二日，現因此案在監執行中，不構成累犯）猶不知悔改，詎為圖謀厚利，竟基
    於販賣第一級毒品海洛因之概括犯意，由葉桐以高於進價之價格，先後於八十
    九年一月三十一日、二月七日、二月十四日、二月二十一日、二月二十九日，或
    以其他聯絡方法；或以葉桐所有0000000000號行動電話作為聯絡工
    具，再相約至臺中縣沙鹿鎮○○路「北勢國中」前（此為八十九年一月三十一日
    及八十九年二月七日）、臺中市○○路與北屯路口「老主顧」檳榔攤附近（此為
    八十九年二月十四日）及臺中市○○路與臺中港路口「普普ＰＵＢ」門前（此為
    八十九年二月二十一日及二月二十九日），每次均以每半錢新臺幣（下同）七千
    元之價格，連續五次販賣第一級毒品海洛因予甲○○施用（業經不起訴處分），
    嗣於八十九年三月一日凌晨零時四十分許，在臺中縣梧棲鎮○○路○段五四五巷
    一八四弄四號前，為警查獲甲○○持有第一級毒品海洛因後，始供出上情。甲○
    ○乃以其所有0000000000號行動電話撥打0000000000號行
    動電話聯絡葉桐約定交易地點後，於八十九年三月一日凌晨二時許，帶同警方
    前往臺中縣沙鹿鎮○○路一七三號前查獲葉桐，並扣得其所有第一毒品海洛因
    四包（驗餘合計淨重陸點貳肆公克，包裝重壹點壹柒公克，純度百分之肆拾點
    肆玖，純質淨重貳點柒壹公克）、夾鏈袋四個、行動電話一支（門號00000
    00000），致使該次交易未完成。
二、案經臺中市警察局移送臺灣臺中地方法院檢察署檢察官偵查起訴。
    理  由
一、訊據被告葉桐於本院審理時均矢口否認有何販賣第一級毒品海洛因之犯行，辯
    稱：伊僅免費送甲○○第一級毒品海洛因三、四次，並未販賣云云。惟查：（一
    ）、本件被告於警局初訊及檢察官八十九年三月一日第一次偵訊時均坦承以每半
    錢代價七千元販賣第一級毒品予甲○○無誤（詳見偵卷第十六頁、第三十八頁）
    ，互核與證人甲○○所證述之販賣第一級毒品之時間、地點及價錢均相符，且本
    件被告係因警於八十九年三月一日凌晨零時四十分許，在臺中縣梧棲鎮○○路○
    段五四五巷一八四弄四號前，先查獲甲○○持有第一級毒品海洛因後，甲○○始
    供出上手。並由甲○○以其所有0000000000號行動電話撥打0000
    000000號行動電話聯絡葉桐約定交易地點後，於八十九年三月一日凌晨
    二時許，帶同警方前往臺中縣沙鹿鎮○○路一七三號前查獲前往交易第一級毒品
    之葉桐，並當場扣得得其所有第一毒品海洛因四包，而該海洛因四包，業以分
    別包裝成警秤毛重二公克、二公克、二．一公克、一．三公克（驗餘合計淨重陸
    點貳肆公克，包裝重壹點壹柒公克，純度百分之肆拾點肆玖，純質淨重貳點柒
    壹公克）及供以聯絡販賣之行動電話一支（門號0000000000），是被
    告上開所辯是否可信，不無可疑。（二）、又經本院核對附卷函調之甲○○所有
    0000000000號行動電話及被告所有0000000000號行動電話
    之通聯記錄，由該二支行動電話之通聯紀錄內容可知，被告與證人甲○○確均有
    於八十八年二月十三日、同年二月二十一日、同年二月二十九日（當日晚上十一
    時許之接收基地臺係在臺中市西屯區○○○路○段六十七之三號五樓頂）及被查
    獲當時之連續多筆聯絡電話記錄，足徵證人甲○○所供述之販賣時間、地點應可
    採信。（三）、又證人甲○○於八十九年二月二十九日（當年為潤年故二月有二
    十九日）下午十一時許為警查獲時所查獲扣案之第一級毒品海洛因其中一包之海
    洛因純度為百分之四十三點一四，核以被告被查獲時（即八十九年三月一日凌晨
    二時許，所查獲扣案之四包海洛因之純度為百分之四十三點四九，此分別有法務
    部調查局鑑定通知書二紙（00000000、00000000）附卷可參，
    是以二者之純度幾近相同，益見被告確有販賣第一級毒品海洛因予甲○○無誤，
    此外，復有供聯絡販毒所用之行動電話一支扣案可資佐證，被告所辯稱：伊僅免
    費送甲○○第一級毒品海洛因三、四次，並未販賣乙節，顯係臨訟砌詞，尚無可
    採，本件事證明確，被告犯行洵堪認定。
二、按刑法上所謂販賣行為，不以販入後復行賣出為必要，只要以營利為目的，而有
    販入或賣出二者其一之行為，即足構成，雖未及賣出，仍屬販賣既遂，其後復分
    次賣出，與先前之販入行為，均為販賣犯行而構成連續犯（參照最高法院八十八
    年度台上字第二八二八號判決意旨）。次按刑事上販賣罪之完成，與民事上買賣
    契約之成立，二者之概念尚有不同，刑事上之販賣行為，則須以營利為目的，將
    標的物販入或賣出，有一於此，其犯罪行為始為完成，苟行為人尚未將標的物販
    入或賣出，即難謂其販賣行為已屬完成（參照最高法院八十八年度台上字第三七
    六０號判決意旨）。再按如本有販毒之故意，且依約帶毒品前往交付，即已著
    手實施販毒之行為，縱買受者原無買受毒品之意思，其虛與某甲買賣毒品，意在
    協助警察辦案，以求人贓俱獲，故形式上出賣人與買受人縱已互為交付毒品及價
    金，但因警察埋伏在側，伺機逮捕，事實上其二人不能真正完成買賣毒品之行為
    ，然因出賣人本既有販毒之故意，仍應論以販賣毒品未遂罪（最高法院八十五年
    第四次刑事庭會議紀錄參照）。核被告所為，係犯毒品危害防制條例第四條第一
    項之販賣第一級毒品罪既遂罪、同條第五項、第一項販賣第一級毒品未遂罪。又
    公訴人起訴法條雖未論及被告另犯毒品危害防制條例第四條第五項、第一項之販
    賣第一級毒品未遂罪。惟起訴事實已記載明確，且屬裁判上一罪關係，本院自得
    併予審理論究，併予敘明。又被告販賣前持有第一級毒品之低度行為，應為販賣
    之高度行為所吸收，均不另論罪。又被告先後多次犯行（包括一次販賣未遂部分
    ），時間緊接，犯同一罪名之罪，應係基於概括犯意反覆為，應依連續犯之規定
    論以既遂一罪（因本罪法定本刑為死刑、無期徒刑，依法不得再予加重）。爰審
    酌被告之素行（前曾因販賣麻藥遭判重刑，猶不知警惕）、犯罪之動機、目的均
    僅為圖得一己之厚利、，販賣毒品期間之長短、次數、所生危害甚巨及犯後猶設
    詞狡辯全無悔意等一切情狀，量處如主文所示之刑，並依刑法第三十七條第一項
    之規定宣告褫奪公權終身，以示懲儆。
三、扣案之第一級毒品海洛因四包（驗餘合計淨重陸點貳肆公克，包裝重壹點壹柒公
    克，純度百分之肆拾點肆玖，純質淨重貳點柒壹公克），均為查獲之毒品，應
    依毒品危害防制條例第十八條第一項前段之規定宣告沒收銷燬之；另扣案之行動
    電話一支（門號0000000000），是屬被告所有之物，業經被告陳明在
    卷，且係供犯罪所用之物，爰依毒品危害防制條例第十九條第一項前段之規定諭
    知沒收。另被告右揭販賣海洛因予甲○○既遂之次數及金額，依據甲○○於警、
    偵訊時之供述有五次，金額每次七千元，則被告販賣毒品之所得計有三萬五千元
    ，亦應依毒品危害防制條例第十九條第一項之規定宣告沒收，如全部或一部不能
    沒收時，則以其財產抵償之；至另扣案之空夾鏈袋四包，被告否認係供犯罪所用
    ，且因查無其他積極證據足以證明係供被告犯罪或預備犯罪所用之物，又非屬違
    禁物，與沒收之要件不合，爰不於此宣告沒收，併予敘明。
據上論斷，應依刑事訴訟法第二百九十九條第一項前段，毒品危害防制條例第四條第
一項、第十八條第一項前段、第十九條第一項，刑法第十一條前段、第五十六條、第
三十七條第一項，判決如主文。
本案經檢察官林文亮到庭執行職務。
中      華      民      國      九十      年      三      月      五    日
                                    臺灣臺中地方法院刑事第四庭
                                        法  官  許  旭  聖
右正本證明與原本無異。
如不服本判決，應於送達後十日內向本院提出上訴狀（須附繕本），上訴於臺灣高等
法院臺中分院。
                                        書記官
中      華      民      國      九十      年      三      月      八    日
附錄論罪科刑法條
毒品危害防制條例第四條第一項、第五項：
製造、運輸、販賣第一級毒品者，處死刑或無期徒刑；處無期徒刑者，得併科新台幣
一千萬元以下罰金。
前四項之未遂犯罰之。


司法院資訊處製作；財團法人民間司法改革基金會備份。
